臺灣屏東地方法院簡易民事判決
                               111年度屏簡字第47號
原      告  林佾駗  
訴訟代理人  黃俊騰  
被      告  黃承邦  

訴訟代理人  
(法扶律師)  沈宗興律師
上列當事人間清償借款事件，本院於民國111年6月6日言詞辯論
終結，判決如下：
    主  文
原告之訴駁回。
訴訟費用由原告負擔。
    事實及理由
一、原告主張：被告於108年1月9日向原告借款新臺幣（下同）1
    50,000元，並承諾於110年6月30日前還款，詎被告迄今仍未
    還款，為此依消費借貸法律關係，請求被告返還借款等語。
    聲明：被告應給付原告150,000元及自支付命令送達翌日起
    至清償日止，按年息5％計算之利息。
二、被告則以：被告已於109年1月18日返還借款予原告公司會計
    即證人黃溱淳，並已返還該借款條，而原告所提108年1月9
    日之借款條與被告提出108年4月25日借款條是同一筆等語置
    辯。聲明：原告之訴駁回。
三、按「稱消費借貸者，謂當事人一方移轉金錢或其他代替物之
    所有權於他方，而約定他方以種類、品質、數量相同之物返
    還之契約。」、「借用人應於約定期限內，返還與借用物種
    類、品質、數量相同之物，未定返還期限者，借用人得隨時
    返還，貸與人亦得定一個月以上之相當期限，催告返還。」
    此民法第474條第1項、第478條分別定有明文。又請求履行
    債務之訴，原告就其所主張債權發生原因之事實，固有舉證
    之責任，若被告自認此項事實而主張該債權已因清償而消滅
    ，則清償之事實，應由被告負舉證之責任。經查：
　㈠被告於108年1月9日向原告借款150,000元，約定款期限自108
    年1月1日起至110年6月30日止乙節，有卷存交易明細查詢、
    支出傳票、存摺、108年1月9日之借款條（下稱甲借款條）
    為證〔見110年度司促字第9412號卷（下稱支付命令卷）第7
    、9、23頁及本院卷第99頁〕，應可信為實在。
　㈡又依被告提出108年4月25日之借款條（下稱乙借款條），其
    上證人黃溱淳分別記載「付PADID訖」、「1/18付」、「歸
    還240,000」、「1/22甲方退還5,000元現金」等語（見本院
    卷第21頁），依證人黃溱淳於本院審理時證述：「19頁這張
    是因為被告用LINE告知我他要還款，他有拍還款的現金給我
    看，我在LINE上問他為何不用匯款方式，1月18日原告也用L
    INE告知我問我被告需要歸還多少錢，我有告知原告被告借
    了多少，原告在LINE告知我說請我在星期一把借款條還給被
    告，說他已經還了，我1月18日沒有收到錢，因為當天我沒
    上班，我星期一上班，有收到錢，誰交給我的我忘了，所以
    蓋個章，然後簽1月18日，因為雙方都有告訴我，所以我才
    會回填為1月18日。21頁這張是因為我在1月22日那天退回被
    告多給的5000元現金，是我交給被告的，我會記載24萬是因
    為1月18日有歸還，因為1月18日雙方都告訴我有歸還，因為
    被告借兩筆，一筆是公司的帳，公司的帳是10萬元，我存入
    10萬元進公司的帳戶裡面。」、「（有沒有看到被告還錢？
    ）沒有看到，沒有當場看到。（星期一上班的時候你收到多
    少錢？）我忘了當時收到多少錢。」等語（見本院卷第94、
    95頁）。再對照被告於109年1月18日給證人黃溱淳LINE對話
    內容，於14：40傳送裝有現金之袋子照片，並於14：40稱「
    準備好了」、「但是他沒來」等語，證人黃溱淳於15：06回
    以「你不是要轉帳號」等語，被告則於15：38稱「我已經給
    他了」等語（以上內容見本院卷第103頁之被告與證人黃溱
    淳LINE對話紀錄），而原告於15：23稱「承邦是要還24萬嗎
    ？」，證人黃溱淳於16：10-16：12分別回以「一開始有先
    還妳2次5000」、「他直接轉你戶頭的」、「他不是跟你借1
    5萬，再跟中餐借10萬」、「借款條再金庫」等語，而原告
    於16：18稱：「嗯嗯!!禮拜一把借條還給他，他已經還完了
    」等語（以上內容見本院卷第101頁之原告與證人黃溱淳LIN
    E對話內容），可知證人黃溱淳應屬實在，雖原告稱沒有看
    過被告所提乙借款條等語（見本院卷第95頁），且比對甲、
    乙二張借款條，有關借款期限、還款金額及乙借款條上並無
    原告簽名等等固有所不同，但有關證明清償事實之證據，並
    非僅有返還原借款憑證乙項，本件依上開證人黃溱淳證述及
    兩造與證人黃溱淳LINE對話內容，原告與證人黃溱淳LINE對
    話既稱「已經還完了」等語，足見被告抗辯業已清償之事實
    ，應可信為真實。
　㈢綜上所述，原告所指之借款既已清償，則原告依消費借貸法
    律關係，請求被告返還借款及法定利率之遲延利息，於法自
    屬無據，應予駁回。
四、訴訟費用負擔：民事訴訟法第78條。
中　　華　　民　　國　　111 　年　　6 　　月　　20　　日
                        屏東簡易庭  法  官  曾吉雄
正本係照原本作成。
如對判決上訴，須於判決送達後廿日內向本院提出上訴狀，其未
表明上訴理由者，應於提出上訴後二十日內向本院補提理由書狀
（均須按他造當事人之人數附繕本）。
如委任律師提起上訴者，應一併繳納上訴審裁判費。
中　　華　　民　　國　　111 　年　　6 　　月　　20　　日
                                    書記官  鄭美雀